fi: Auton istuimen suuntaus: Eteenpäin; Taaksepäin; Muu
ro-RO: Orientare scaun auto: Orientat cu fața în direcția de mers; Orientat cu spatele la direcția de mers; Altele
zh-CN: 汽车座椅方向: 前向; 后向; 其他
pl: Orientacja fotelika samochodowego: Zwrócone przodem do kierunku jazdy; Tyłem do kierunku jazdy; Inne
it: Orientamento del seggiolino auto: Rivolto in avanti; Rivolto all'indietro; Altro
en: Car seat orientation: Forward-facing; Rear-facing; Other
vi: Định hướng ghế ô tô: Hướng về phía trước; Hướng về phía sau; Khác
da: Autostolens orientering: Fremadvendt; Bagudvendt; Andet
ja: チャイルドシートの向き: 前向き; 後ろ向き; その他
nb: Retning på bilsete: Forovervendt; Bakovervendt; Annet
sl-SI: Usmerjenost avtosedeža: Naprej obrnjena; Nazaj obrnjena; Drugo
pt-BR: Orientação do assento do carro: Voltado para a frente; Voltado para trás; Outro
hr-HR: Orijentacija autosjedalice: Prema naprijed; Prema natrag; Ostalo
sk-SK: Orientácia autosedačky: Smerom dopredu; Smerom dozadu; Iné
fr: Orientation du siège auto: Vers l’avant; Vers l’arrière; Autre
bg-BG: Ориентация на столчето за кола: Обърнат напред; Обърнат назад; Други
nl: Richting autozitje: Naar voren gericht; Naar achteren gericht; Andere
hu: Autóülés tájolása: Előrefelé néző; Hátrafelé néző; Egyéb
ru: Ориентация автокресла: Лицом вперед; Лицом назад; Другое
el: Προσανατολισμός καθίσματος αυτοκινήτου: Στραμμένο προς τα εμπρός; Στραμμένο προς τα πίσω; Άλλο
tr: Araba koltuğu yönlendirmesi: İleriye dönük; Arkaya bakan; Diğer
pt-PT: Orientação do assento de automóvel: Virado para a frente; Virado para trás; Outro
de: Richtung des Autositzes: Nach vorne gerichtet; Nach hinten gerichtet; Sonstiges
ko: 카시트 방향: 정면 방향; 후면 방향; 기타
es: Orientación de silla de carro: Orientado hacia adelante; Orientado hacia atrás; Otros
zh-TW: 汽車座椅方向: 前向; 後向; 其他
sv: Inriktning av bilbarnstol: Framåtvänd; Bakåtvänd; Övrigt
cs: Orientace autosedačky: Směrem dopředu; Směrem dozadu; Jiné
lt-LT: Automobilinės sėdynės orientacija: Atsukta į priekį; Atsukta į sėdynę; Kita
th: การวางแนวคาร์ซีท: หันไปด้านหน้า; หันไปด้านหลัง; อื่นๆ